【裁判字號】    97,上訴,1842
【裁判日期】    970806
【裁判案由】    偽造文書等
【裁判全文】
台灣高等法院台中分院刑事判決        97年度上訴字第1842號
上  訴  人  台灣彰化地方法院檢察署檢察官
被      告  甲○○
上列上訴人因被告偽造文書等案件，不服台灣彰化地方法院97年
度訴字第1440號中華民國97年6月18日第一審判決（起訴案號：
台灣彰化地方法院檢察署97年度偵字第4105號），提起上訴，本
院判決如下：
    主  文
上訴駁回。
    事  實
本審記載事實與第一審判決書所記載相同，玆引用之。
    理  由
一、按依刑事訴訟法第350條、第361條、第362條、第367條規定
    ，不服地方法院之第一審判決而上訴者，須提出上訴書狀，
    並應敘述具體理由，為上訴必備之程式；其所提出之書狀未
    敘述上訴理由，或僅曾以言詞陳述上訴理由者，均應於上訴
    期間屆滿後二十日內補提理由書於第一審法院。第一審法院
    經形式審查，認逾期未補提上訴理由者，應定期間先命補正
    ；逾期未補正者，為上訴不合法律上之程式，應以裁定駁回
    。倘已提出上訴理由，但所提非屬具體理由者，則由第二審
    法院以上訴不合法律上之程式，判決駁回。而所謂具體理由
    ，必係依據卷內既有訴訟資料或提出新事證，指摘或表明第
    一審判決有何採證認事、用法或量刑等足以影響判決本旨之
    不當或違法，而構成應予撤銷之具體事由，始克當之（例如
    ：依憑證據法則具體指出所採證據何以不具證據能力，或依
    憑卷證資料，明確指出所為證據證明力之判斷如何違背經驗
    、論理法則）；倘僅泛言原判決認定事實錯誤、違背法令、
    量刑失之過重或輕縱，而未依上揭意旨指出具體事由，或形
    式上雖已指出具體事由，然該事由縱使屬實，亦不足以認為
    原判決有何不當或違法者（例如：對不具有調查必要性之證
    據，法院未依聲請調查亦未說明理由，或援用證據不當，但
    除去該證據仍應為同一事實之認定），皆難謂係具體理由，
    俾與第二審上訴制度旨在請求第二審法院撤銷、變更第一審
    不當或違法之判決，以實現個案救濟之立法目的相契合，並
    節制濫行上訴（最高法院97年度上訴字第460號刑事判決參
    照）。
二、本件上訴人即檢察官上訴意旨略以：原判決認定被告甲○○
    意圖供行使之用，收受本案偽造之3張信用卡，該行為已構
    成刑法第201條之1第2項後段之收受偽造信用卡罪，且收受
    之行為應為其後之行使偽造信用卡之高度行為所吸收，原判
    決理由中漏未論及，似有疏漏。又偽造之信用卡既已依刑法
    第205條之規定沒收，則該3張信用卡背面偽造之「陳思威」
    署名1枚、「古力坑」之署名2枚，已隨同各該信用卡一併沒
    收，毋庸諭知沒收，原審判有重複諭知沒收之嫌云云，指摘
    原審判決認事用法未洽。
三、按刑事訴訟法第310條之1第1項規定：「有罪判決，諭知六
    月以下有期徒刑或拘役得易科罰金、罰金或免刑者，其判決
    書得僅記載判決主文、犯罪事實、證據名稱、對於被告有利
    證據不採納之理由及應適用之法條。」原審判決就被告所犯
    收受偽造信用卡罪，諭知有期徒刑五月及易科罰金之折算標
    準，依上開刑事訴訟法規定，原審判決未說明收受偽造信用
    卡犯行為高度之行使行為所吸收，不另論罪，於法並不合。
    另最高法院63年台上字刑事判例意旨謂：「支票上偽造之印
    文、署押，已因支票之沒收而包括在內，第一審竟為沒收之
    諭知，原審未予糾正，均屬違法。」所謂支票上偽造之印文
    、署押，係指發票人欄上發票人之印文、署押。如支票上尚
    有其他非以發票人地位所為偽造之署押、印文，如偽造之背
    書，因另成立犯罪即必須另為沒收之諭知。且支票雖為偽造
    ，但其後背書，可能為真正，不能認偽造之支票既經諭知沒
    收，其後之背書，不論真偽，均包括在內。於信用卡背面持
    卡人簽名欄偽造信用卡名義人之簽名，另成立偽造私文書罪
    。如偽造之信用卡及持卡人簽名欄之偽造署押均有沒收之必
    要，依上開說明，均應分別諭知沒收。
    本件原審判決就偽造之信用卡及信用卡背面持卡人簽名欄上
    偽造之署押分別諭知沒收，於法並無不合。檢察官所舉上開
    事由，不能據以認定原審判決有何不當或違法，並非具體上
    訴理由，其上訴即非合法，爰不經言詞辨辯論，駁回其上訴
    。
五、據上論結，依刑事訴訟法第367條前段、第372條，判決如主
    文。
中    華    民    國    97    年     8    月    6     日
            刑事第九庭  審判長法  官  陳  筱  珮
                              法  官  康  應  龍
                              法  官  趙  春  碧
上列正本證明與原本無異。
如不服本判決應於收受送達後十日內向本院提出上訴書狀，其未
敘述上訴之理由者並得於提起上訴後十日內向本院補提理由書（
均須按他造當事人之人數附繕本）。
                              書記官  蘇  昭  文
中    華    民    國    97    年    8     月    7     日


司法院資訊處製作；財團法人民間司法改革基金會備份。
